# 请教陈版主归属于母公司净利润的计算问题

提问人：辉哥 20172017 时间：2020-02-25 08:05:25
您好陈版，A公司持有B公司80%股权，B公司持有C公司60%股权，A公司同时持有C公司5%股权，请问在计算C公司归属于A公司的净利润时，应按照60%的比例还是65%的比例？

回答人：chenyiwei
A最终享有C的净利润份额包括通过B间接享有和通过自身直接持股直接享有两部分，即： 80 ％*60%+5%=53%。